# 典当行是否要计提贷款减值准备

提问人：cyy9372 时间：2014-01-22 20:55:59
请问典当行发放的贷款也就是当票，是否要计提贷款损失准备？要的话，又该按照哪个规定计提多少比例？有没有规定啊？

回答人：chenyiwei
典当行发放的贷款也是按摊余成本计量的金融资产，当然也存在减值风险，需要考虑其减值准备问题。具体计提方法可参照商业银行贷款损失准备的计提方法。